Développeuse Web

Housna ZOUBEIRI

Détails personnels

Adresse e-mail

housna.zoubeiri@gmail.com

Numéro de téléphone +336 21267842/+269 3330133

Adresse

98 rue de PARIS 92110 CLICHY

LinkedIn

linkedin.com/in/housna-zoubeiri

Langages et

environnement	S
HTML	••••
JavaScript, Vue.js	••••
CSS, SASS	••••
NodeJS, Express	••••
MySQL, MongoDB	••••
Git/GitHub	••••
Langues	
Anglais (665 points TOEIC en 2002)	••••
Espagnol	••••
Qualités	
■ L'autonomie	
■ L'organisation	

- La capacité d'écoute
- La réactivité

Centres d'intérêt

- Sport
- Membre de l'Association « Femmes en Action » de la Région d'Itsandra – Diaspora Comores

Profil

Après plus de 15 années d'expérience dans les télécommunications, l'intégration web, le développement front-end et back-end font désormais partie de mon quotidien. Autodidacte, autonome et rigoureuse, je souhaiterai m'investir dans cet univers et auprès d'une équipe motivée et créative.

Compétences

août 2016 - août 2019

- Intégrer une maquette de design en HTML/CSS et de manière dynamique avec
- Développer un site 100% mobile avec des animations CSS
- Créer une API sécurisée avec Vue.js et le back-end avec Node.js, Express, MongoDB et MySQL

Directrice de l'International et des Interconnexions

- Utiliser Git et GitHub pour le suivi du projet et son hébergement
- Améliorer le référencement (SEO) et l'accessibilité (WCAG) d'un site

<u>Lien GitHub:</u> https://github.com/HZDevops

Expérience professionnelle

	Comores Telecom, Moroni Gestion des relations inter-opérateurs et de la régulation
2008 - 2016	 Chef de Département Roaming&SMS-IW Comores Telecom, Moroni Création du département Négociation des contrats et mise en œuvre technique (tests IREG et TADIG) et commercial du Roaming à l'International
2005 - 2008	Ingénieur Commutation Mobile Comores Telecom, Moroni • Exploitation et maintenance NSS GSM (2G/3G)
2003 - 2004	Ingénieur test et validation PABX OXE VoIP Alcatel ALTEN, Boulogne-Billancourt • Mission chez ALCATEL BS : tests de fonctionnalités et de non régression des PABX OmniPCX4400 et OXE

Formation

avr. 2021 - déc. 2021	Développeur Web OpenClassrooms, Paris
sept. 2002 - août 2003	Mastère Spécialisé Réseaux & Services Telecom TELECOM SudParis, Evry
sept. 1999 - août 2002	Ingénieur des Techniques de l'Industrie POLYTECH UPMC, Paris
sept. 1997 - août 1999	DUT Génie Electrique & Informatique Industrielle IUT, Marseille